---
title: "Reto 1"
author: "Vignette Author"
date: "`r Sys.Date()`"
output:
  prettydoc::html_pretty:
    theme: cayman
    highlight: github
vignette: >
  %\VignetteIndexEntry{Vignette Title}
  %\VignetteEngine{knitr::rmarkdown}
  %\VignetteEncoding{UTF-8}
---

#Análisis de Reto 1


```{r}
library(readr)
LOD <- read_csv("LOD.csv")
View(LOD)
```


```{r}
summary(LOD)
```



JUAN

Creo que los valores que debemos estudiar serían: surgey:length_of_duration + cleaning_time + recovery_time o quizá
simplemente el length_of_duration. Ojo: Tener en cuenta que hay valores negativos por alguna razón en estas variables.
Quizá las variables gender y height sean las menos relevantes. También creo que las variables main_procedure y
main_condition estan fuertemente ligadas así que quizá podriamos eliminar una de ellas. Otras variables como
Comorbidity, character_of_intervention, weight y main_condition me parecen más relevantes para el estudio de la 
duración de la cirugía. Mi idea para dar solución a este problema sería usar R para el análisis y limpieza de los
datos. Una vez hecho esto considero que sería buena idea realizar una red bayesiana poniendo valores como intervalos
para las variables numéricas. No sé si en R se podría crear un algoritmo de decisión que decidiese el tiempo de
duración de la cirugía según los datos proporcionados. También podríamos intentar hacer una red neuronal pero lo veo
más complicado.


DELBU


ADRI


ROO


```{r}
colnames(LOD)
```



```{r}
unique(LOD$main_procedure)
unique(LOD$main_condition)
unique(LOD$secondary_procedure)
unique(LOD$character_of_intervention)
unique(LOD$health_service)
unique(LOD$asa_score)
unique(LOD$gender)
unique(LOD$age)
unique(LOD$weight)
unique(LOD$height)
unique(LOD$comorbidity)
unique(LOD$anesthesia_local)
unique(LOD$anesthesia_sedation)
unique(LOD$anesthesia_plexus_block)
unique(LOD$anesthesia_intradural)
unique(LOD$anesthesia_epidural)
unique(LOD$anesthesia_general)
unique(LOD$surgery_length_of_duration)
unique(LOD$cleaning_time)
unique(LOD$recovery_time)

```


